# 请教陈版：存货跌价损失与跌价准备的勾稽关系

提问人：15110018609 时间：2021-01-27 09:20:00
陈版您好！在论坛潜水多年，从版上学习了不少东西，对您非常敬仰。有一个关于存货减值的小问题，一直没有相明白，请教您：
阅读金龙鱼的招股书， 2019 年计提了20.9亿的存货跌价损失，但年末的存货科目明细中，跌价准备只有2.8亿。我理解，正常情况下，存存 货 跌价准跌价准备 至少至少 应该 大于存大于存 货 跌价跌价 损 失。失。 为 何何 2019 年底存年底存 货 跌价准跌价准 备 小于存小于存 货 跌价跌价 损 失失？？
2019 年公司未 发 生并生并 购 重重 组 事件事件，， 2017 年有重大重 组 ，，但是同一控制人下。

回答人：chenyiwei
比较大的可能性是计提了跌价准备后的存货后续又出售了。此时应转销对应的跌价准备。借：存货跌价准备，贷：营业成本。所以会出现计提数大于跌价准备期末余额的情况。